【裁判字號】    89,訴易,16
【裁判日期】    890724
【裁判案由】    侵權行為損害賠償
【裁判全文】
臺灣高等法院臺南分院民事裁定  八十九年度訴易字第十六號  Ｊ
      原      告  乙○○○
                  丙  ○  ○
                  張  樂  園
                  戊  ○  ○
                  庚  ○  ○
                  辛  ○  ○
                  丁  ○  ○
      兼右七人
      訴訟代理人  己  ○  ○  .
      被      告  甲  ○  ○  .
                  利春交通有限公司  設高雄縣路竹鄉○○路一四二一號
      法定代理人  壬  ○  ○  .
右當事人間因被告甲○○過失致死案件，原告於本院刑事庭提起附帶民事訴訟，請求
侵權行為損害賠償事件，經刑事庭裁定移送前來（八十八年度交附民字第二二五號）
，本院裁定如左：
      主      文
原告之訴及假執行聲請均駁回。
訴訟費用由原告負擔。
      理      由
一、犯罪之被害人與刑事被告或依民法規定應負損害賠償責任之人，在刑事案件發生
    後，共同訂立「和解」契約，約定賠償方法及賠償之金額。如被告或依民法規定
    應負損害賠償責任之人，未依原訂「和解」契約履行時，被害人能否於刑事訴訟
    程序附帶提起民事訴訟，請求刑事被告履行賠償之義務，本院過去裁判上立論尚
    不一致，茲經決定：上開情形，被害人如依據「和解」契約，於刑事訴訟程序附
    帶提起民事訴訟，請求刑事被告履行契約上之義務，則應屬法所不許（最高法院
    七十五年七月二十二日第十四次民事庭會議作有決定）。
二、
  (一)查本件原告起訴主張被告徐健明無駕駛大貨車之執照，卻以駕駛營業用大貨車運
    送貨物為業，於八十七年十二月三十日上午九時二十分許，駕駛大貨車，於雲林
    縣東勢鄉○○村○○路、與媽埔路十字路口，未注意車前狀況並減速慢行，致撞
    及原告之夫（或父）張世文致死，被告有侵權行為事實，而被告利春公司係徐健
    明之僱主，依法應負連帶賠償責任，兩造當事人於八十八年一月二十五日達成和
    解，被告同意賠償原告一百九十六萬元，扣除已付現金二十萬元及強制汽車險一
    百二十萬元外，尚欠五十六萬元未付，爰依法請求被告連帶賠償五十六萬元等語
    。
  (二)原告主張之前開事實，已據其提出存証信函影本一件為証，且為被告所不爭執，
    本件兩造既曾就本件侵權行為損害賠償成立和解，被告事後未依和解契約履行，
    乃原告得否解除契約或依該和解契約請求被告給付之問題，乃原告本於和解契約
    ，於刑事訴訟程序附帶提起民事訴訟，請求被告履行契約義務，按諸上開說，原
    告之訴難謂為合法。又移送民事庭之附帶民事訴訟，應適用民事訴訟法，移送前
    提起此項訴訟不合刑事訴訟法第四百八十七條所定之要件，而有同法第五百零二
    條第一項關於訴之不合法規定情形，仍應依民事訴訟法第二百四十九條第一項第
    六款之規定，以裁定駁回之（最高法院八十年度台抗字第三七七號判決參照）。
    本件原告之訴既非合法，應由本院以裁定駁回其訴及假執行聲請。
三、據上結論，本件原告之訴不合法，依民事訴訟法第二百四十九條第一項第六款、
    第七十八條、第八十五條第一項、第九十五條，裁定如主文。
中      華      民      國    八十九    年      七      月    二十四    日
                                    臺灣高等法院臺南分院民事第四庭
~B1審判長法官  王    惠    一
~B2      法官  張    世    展
~B3      法官  吳    上    康
右為正本係照原本作成。
不得抗告。
中      華      民      國    八十九    年      七      月    二十六    日
~B法院書記官  洪    雅    美


司法院資訊處製作；財團法人民間司法改革基金會備份。
